【裁判字號】    99,訴,689
【裁判日期】    990812
【裁判案由】    違反毒品危害防制條例
【裁判全文】
臺灣臺南地方法院刑事判決               99年度訴字第689號
公  訴  人  臺灣臺南地方法院檢察署檢察官
被      告  丁○○
選任辯護人  蔡進欽律師
            蔡弘琳律師
            蘇正信律師
被      告  乙○○
指定辯護人  方文賢律師
被      告  丙○○
指定辯護人  林志雄律師
上列被告因違反毒品危害防制條例案件，經檢察官提起公訴（99
年度偵字第3050、7017號），本院判決如下：
    主  文
丁○○販賣第二級毒品，處有期徒刑肆年，因販賣第二級毒品所
得新臺幣貳萬伍仟元沒收之，如全部或一部不能沒收時，以其財
產抵償之；扣案之ＵＴＥＣ廠牌行動電話壹支（序號：0000
00000000000號）、門號0000000000號Ｓ
ＩＭ卡壹張，均沒收。又販賣第二級毒品，處有期徒刑年拾月
，扣案之第二級毒品甲基安非他命壹包（驗餘淨重點伍伍公
克）沒收銷燬之；因販賣第二級毒品所得新臺幣仟元沒收之，
如全部或一部不能沒收時，以其財產抵償之；扣案之ＵＴＥＣ廠
牌行動電話壹支（序號：000000000000000號）
、門號0000000000號ＳＩＭ卡壹張，均沒收。應執行
有期徒刑伍年，扣案之第二級毒品甲基安非他命壹包（驗餘淨重
點伍伍公克）沒收銷燬之；因販賣第二級毒品所得共計新臺
幣貳萬捌仟元沒收之，如全部或一部不能沒收時，以其財產抵償
之；扣案之ＵＴＥＣ廠牌行動電話壹支（序號：0000000
00000000號）、門號0000000000號ＳＩＭ卡
壹張，均沒收。
乙○○犯如附表所示之販賣第二級毒品罪共六罪，均累犯，各處
如附表主文欄所示之刑及各如附表主文欄所示之沒收。應執行有
期徒刑肆年拾月，扣案之第二級毒品甲基安非他命伍包（驗餘淨
重合計壹點貳玖捌公克）均沒收銷燬之；因販賣第二級毒品所得
共計新臺幣捌仟伍佰元沒收之，如全部或一部不能沒收時，以其
財產抵償之；扣案之ＳＯＮＹ  ＥＲＩＳＳＯＮ廠牌行動電話壹
支（序號：000000000000000號）、門號000
0000000號ＳＩＭ卡壹張、電子磅秤壹台、法碼壹個、夾
鏈分裝袋貳包，均沒收。
丙○○幫助販賣第二級毒品，處有期徒刑壹年拾月。
    事  實
一、丁○○前於民國八十五年間因煙毒、麻藥案件，經法院分別
    判處有期徒刑三年八月、八月，二案並定執行刑為有期徒刑
    四年確定；又於八十六、八十七年間因二件煙毒及麻藥案件
    ，經法院分別判處有期徒刑三年四月、十二年及八月確定，
    嗣經法院裁定就有期徒刑三年四月、八月部分各減刑為有期
    徒刑一年八月、四月後，與不得減刑之十二年有期徒刑，定
    應執行刑為有期徒刑十三年六月，並與上開八十五年間被判
    處之應執行刑四年接續執行後，於九十七年十二月十八日縮
    刑期滿假釋出監，現仍在假釋期間內（不構成累犯）。詎其
    仍不知悔改，明知甲基安非他命係毒品危害防制條例第二條
    第二項第二款所示之第二級毒品，非經許可，不得持有、販
    賣，竟意圖營利，分別基於販賣第二級毒品甲基安非他命之
    犯意，以其內裝門號0000000000號ＳＩＭ卡之行
    動電話為對外聯絡工具，由乙○○以0000000000
    號行動電話撥打丁○○持用之上開門號行動電話，約定購買
    毒品事宜後，於下列時間、地點，分別販賣甲基安非他命予
    乙○○，前後共計二次：(一)於九十九年二月六日下午六時三
    十六分許，在臺南縣關廟鄉○○路上府城豆漿店附近，以新
    臺幣（下同）二萬五千元之代價，販賣第二級毒品甲基安非
    他命半兩予乙○○；(二)於九十九年二月八日中午十二時三十
    分許，在臺南縣關廟鄉○○路府城豆漿店附近，以三千元之
    代價，販賣第二級毒品甲基安非他命半錢予乙○○，總計得
    款二萬八千元。嗣警方偵辦乙○○販賣毒品案件，對乙○○
    實施通訊監察，發現丁○○涉嫌販賣毒品予乙○○，遂報請
    臺灣臺南地方法院檢察署檢察官核發拘票，於九十九年二月
    二十四日下午二時許，至丁○○工作之地點臺南縣仁德鄉○○路一○巷四一號前，逕行拘提丁○○到案，並附帶搜索其
    身體，當場扣得其販賣剩餘之第二級毒品甲基安非他命一包
    （驗餘淨重三‧五三五公克）及其所有供其販賣毒品聯絡使
    用之ＵＴＥＣ廠牌行動電話一支（序號：00000000
    0000000號）、門號0000000000號ＳＩＭ
    卡一張。
二、乙○○前因詐欺案件，經法院判處有期徒刑四月確定，甫於
    九十八年七月十五日易科罰金執行完畢。詎仍不知悔改，明
    知甲基安非他命係毒品危害防制條例第二條第二項第二款所
    示之第二級毒品，非經許可，不得持有、販賣，竟意圖營利
    ，分別基於販賣第二級毒品甲基安非他命之犯意，以其內裝
    門號0000000000號ＳＩＭ卡之行動電話為對外聯
    絡工具，由謝金松、林健森、郭振宏、張佳文先撥打乙○○
    之上開門號行動電話，約定購買毒品事宜後，於附表所示之
    時間、地點，分別販賣第二級毒品甲基安非他命予附表所示
    之謝金松、林健森、郭振宏、張佳文，總計得款八千五百元
    （販賣時間、地點、對象及販毒所得，詳如附表所示）。經
    警對乙○○實施通訊監察，發現乙○○涉嫌販賣毒品，向本
    院聲請核發搜索票後，於九十九年二月二十四日上午七時十
    分許，持搜索票前往臺南縣歸仁鄉○○○街一○六號乙○○
    住處執行搜索，當場查獲其販賣剩餘之第二級毒品甲基安非
    他命五包（驗餘淨重合計一‧二九八公克）；並扣得乙○○
    所有供其販賣毒品聯絡使用之ＳＯＮＹ  ＥＲＩＳＳＯＮ廠
    牌行動電話一支（序號：000000000000000
    號）、門號0000000000號ＳＩＭ卡一張及其所有
    供其販賣毒品秤重分裝使用之電子磅秤一台、法碼一個、夾
    鏈分裝袋二包。
三、丙○○明知乙○○要販賣第二級毒品安非他命予他人，竟基
    於幫助乙○○販賣第二級毒品之犯意，於九十九年二月九日
    凌晨一時許，駕車搭載乙○○前往臺南縣關廟鄉超級座釣蝦
    場，販賣甲基安非他命予郭振宏，以此方式幫助乙○○犯如
    附表編號５所示之販賣甲基安非他命犯行。
四、案經臺灣臺南地方法院檢察署檢察官指揮臺南縣警察局歸仁
    分局偵辦後報請同署檢察官偵查起訴。
    理  由
一、關於證據能力之認定：
    本件以下所引用之具傳聞性質之證據，檢察官、被告三人及
    其指定辯護人於本案言詞辯論終結前，均不爭執其證據能力
    ，本院審酌前開證據之作成或取得之狀況，並無非法或不當
    取證之情事，且經本院於審判期日就上開證據依法進行調查
    、辯論，依刑事訴訟法第一百五十九條之五規定，均具有證
    據能力。至以下所引用之不具傳聞性質之證據，因非檢警違
    背法定程序取得之證據，依法自應有證據能力，併此敘明。
二、上開事實，業據被告丁○○、乙○○、丙○○於偵審中坦承
    不諱，渠三人之供證內容互核相符，並與證人謝金松、林健
    森、郭振宏、張佳文於警詢、偵查中證述之情節相符，並有
    證人丙○○指認被告丁○○之指認犯罪嫌疑人紀錄表及證人
    張佳文、林健森、郭振宏、謝金松指認被告乙○○之指認犯
    罪嫌疑人紀錄表各一件、本院九十九年度聲監字第四七號通
    訊監察書及本院九十八年度聲監字第六二七號、九十九年度
    聲監續字第五二號通訊監察書各一件、被告丁○○持用之門
    號0000000000號於九十九年二月六日及九十九年
    二月八日之通訊監察譯文及被告乙○○持用之門號0000
    000000號於九十九年一月四日、一月十七日、二月五
    日、九十九年二月八日之通訊監察譯文各一件、本院九十九
    年度南院刑搜字第二五二四號搜索扣押筆錄暨扣押物品目錄
    表各一件附卷可稽；又扣案之被告丁○○販賣剩餘之白色結
    晶一包（驗餘淨重三‧五三五公克）及被告乙○○販賣剩餘
    之白色結晶五包（驗餘淨重合計一‧二九八公克），經送鑑
    定結果，均檢出甲基安非他命成分等情，有高雄市立凱旋醫
    院九十九年七月二十六日出具之高市凱醫驗字第一三六二三
    號濫用藥物成品檢驗鑑定書一件（見本院卷第一一三之二頁
    ）在卷可證；復有被告丁○○所用供其販賣毒品聯絡使用之
    ＵＴＥＣ廠牌行動電話一支（序號：0000000000
    00000號）及門號0000000000號ＳＩＭ卡一
    張、被告乙○○所有供其販賣毒品聯絡使用之ＳＯＮＹ  Ｅ
    ＲＩＳＳＯＮ廠牌行動電話一支（序號：00000000
    0000000號）及門號0000000000號ＳＩＭ
    卡一張、被告乙○○所有供其販賣毒品秤重分裝使用之電子
    磅秤一台、法碼一個、夾鏈分裝袋二包扣案可資佐證。足認
    被告三人之自白均與事實相符，應可採信。
三、又毒品危害防制條例所規定之販賣毒品罪，雖未明示「營利
    之意圖」為其犯罪構成要件，然「販賣」一語，在文義解釋
    上當然已寓含有買賤賣貴，而從中取利之意思存在，且從商
    業交易原理與一般社會觀念而言，販賣行為在通常情形下，
    仍係以牟取利益為其活動之主要誘因與目的；衡以毒品之非
    法交易向為政府查禁森嚴且重罰不寬貸之行為，為一般民眾
    普遍認知之事，而被告丁○○與乙○○間及被告乙○○與證
    人謝金松、林健森、郭振宏、張佳文間均無深切交情，僅存
    有買賣毒品關係，復據被告丁○○、乙○○供述在卷及上述
    證人明確證述，倘非有利可圖，被告丁○○、乙○○絕無平
    白甘冒被查緝重罰之高度風險，而單純代無深厚交情之他人
    購買毒品之理，是其販入之價格當較其出售之價格為低，而
    有從中賺取買賣價差牟利之意圖及事實，應屬合理認定。又
    販賣毒品非可公然為之，亦無公定價格，容易分裝並增減份
    量，而每次買賣之價量，可能隨時依雙方關係深淺、資力、
    需求量及對行情之認知、來源是否充裕、查緝是否嚴緊、購
    買者被查獲時供述購買對象之可能風險之評估等，而異其標
    準，非可一概論之，是販賣毒品之利得除被告供述之價量俱
    臻明確外，委難察得其交易實情，然販賣者從價差或量差中
    牟利之方式雖異，惟其販賣行為在意圖營利則屬同一；從而
    ，舉凡有償交易，除足以反證其確係另基於某種非圖利本意
    之關係外，通常尚難因無法查悉其販入價格，做為是否高價
    賣出之比較，諉以無營利之意思而阻卻販賣犯行之追訴。本
    件倘被告丁○○、乙○○未販售上開毒品從中牟利，自無平
    白費時、費力，特意趕赴如事實一及附表所示地點交付毒品
    之理，是被告丁○○、乙○○營利之意圖至為炯然。另被告
    丙○○駕車搭載乙○○前往販賣第二級毒品予他人，雖未參
    與販賣毒品之構成要件行為，然其在明知被告乙○○係要販
    賣毒品予他人之情形下，仍駕車搭載乙○○助其前往販毒，
    其主觀上顯有幫助被告乙○○販毒品之犯意，而應構成幫助
    犯行。綜上，本院經比較被告三人前後供述與其他事證相互
    結合運用之可信情況擔保程度，認被告丁○○、乙○○確分
    別有如事實一二所示之販賣第二級毒品犯行；被告丙○○確
    有如事實三所示之幫助販賣第二級毒品犯行，事證已臻明確
    ，均應依法論科。
四、論罪科刑：
  (一)核被告丁○○上開事實一及被告乙○○上開事實二所為，所
    為，均係犯毒品危害防制條例第四條第二項之販賣第二級毒
    品罪；被告丙○○上開事實三所為，係犯刑法第三十條第一
    項、毒品危害防制條例第四條第二項之幫助販賣第二級毒品
    罪。被告丁○○、乙○○販賣甲基安非他命前後，分別持有
    甲基安非他命之低度行為，應分別為各次販賣上開毒品之高
    度行為所吸收，均不另論罪。又被告丁○○所犯上揭施用第
    二級毒品二罪及被告乙○○所犯上揭施用毒品六罪，均犯意
    各別，行為互異，時間亦殊，為數行為，自應分別分論併罰
    。
  (二)被告乙○○有如事實二所載之有期徒刑執行完畢紀錄，有卷
    附臺灣高等法院被告前案紀錄表可按，其於有期徒刑之執行
    完畢後五年內，故意再犯如附表二所示之有期徒刑以上之販
    賣第二級毒品罪共六罪，均為累犯，除法定本刑無期徒刑部
    分，依法不得加重外，應各依刑法第四十七條第一項之規定
    加重其刑。又被告丙○○幫助他人實施犯罪，為幫助犯，應
    依刑法第三十條第二項之規定減輕其刑。另被告丁○○、乙○○、丙○○於偵查及審判中均自白本件事實一二三之犯行
    ，其所犯各罪，均應依毒品危害防制條例第十七條第二項之
    規定減輕其刑，被告乙○○所犯上開販賣第二級毒品六罪，
    依法應先加後減之，被告丙○○所犯上開幫助販賣第二級毒
    品罪，則應遞減其刑。又被告乙○○所犯如附表所示編號四
    、五、六部分犯行，因被告乙○○供出其販賣第二級毒品甲
    基安非他命之來源係被告丁○○，並因而破獲被告丁○○如
    事實一所示之二件販賣第二級毒品甲基安非他命之犯行，應
    再依毒品危害防制條例第十七條第一項之規定減輕其刑，並
    依法先加後遞減之。
  (三)至被告乙○○所犯如附表所示編號一、二、三部分犯行之毒
    品來源係綽號「歪哥」之人，並非被告丁○○，業據其供明
    在卷，其既然未供出「歪哥」之真實姓名、年籍或聯絡方式
    ，供檢警查證，而無法查獲其所稱綽號「歪哥」之人之相關
    販毒事證，即不符合毒品危害防制條例第十七條第一項之規
    定，無法援引該規定減刑。另被告丁○○於本案偵審中，固
    陳稱其曾向檢察官供出其毒品之來源即綽號「蔡董」之人等
    語，惟經本院依職權函詢結果，檢察官並未因此查獲綽號「
    蔡董」之人（見本院卷第六八至七○、一一三、一三三頁）
    ，則被告丁○○上開指述顯未合於毒品危害防制條例第十七
    條第一項減刑之要件，無從據以減輕其刑，附此敘明。
  (四)末按適用刑法第五十九條酌量減輕其刑時，固未排除第五十
    七條所列舉十款事由之審酌，惟其程度應達於確可憫恕，始
    可予以酌減，此有最高法院七十年度第六次刑事庭會議決議
    可供參考。又刑法第五十九條規定犯罪之情狀可憫恕者，得
    酌量減輕其刑，其所謂「犯罪之情狀」，與同法第五十七條
    規定科刑時應審酌之一切情狀，並非有截然不同之領域，於
    裁判上酌減其刑時，應就犯罪一切情狀（包括第五十七條所
    列舉之十款事項），予以全盤考量，審酌其犯罪有無可憫恕
    之事由（即有無特殊之原因與環境，在客觀上足以引起一般
    同情，以及宣告法定低度刑，是否猶嫌過重等等），以為判
    斷，併有最高法院九十五年度台上字第六一五七號判決可資
    參照。且被告有無前科，素行是否端正等情狀，僅可為法定
    刑內從輕科刑之標準，不得據為酌量減輕之理由（最高法院
    五十一年台上字第八九九號判例參照）。再刑法第五十九條
    之酌量減輕其刑，以宣告法定最低度之刑猶嫌過重者，始得
    為之；如別有法定減輕之事由，必依法律之規定減輕其刑後
    ，仍屬情輕法重，犯罪之情狀顯可憫恕時，始得適用（最高
    法院九十九年度台上字第一五二二號判決意旨參照）。本院
    考量販賣第二級毒品罪法定最低刑度係有期徒刑七年，非唯
    遠較販賣第一級毒品罪之法定最低本刑無期徒刑為輕，且不
    及無期徒刑減輕後刑度之半（刑法第六十五條第二項：無期
    徒刑減輕者，為二十年以下十五年以上有期徒刑），不若販
    賣第一級毒品海洛因之法定本刑為死刑或無期徒刑嚴峻；且
    毒品戕害國民健康至鉅，製造、運輸、販賣等行為情節尤重
    ，更應嚴加非難，所為實乃法所不容而懸為厲禁，被告乙○○所犯販賣第二級毒品罪共計六罪，被告丁○○所犯者亦有
    二罪，均非偶發之單一犯行，又無因不得已而為之情由，並
    無情輕法重之憾，縱使就被告丁○○、乙○○二人所犯上開
    販賣第二級毒品甲基安非他命犯行量處七年以上有期徒刑，
    仍難認為有顯屬過重之情形。況被告丁○○、乙○○二人正
    值盛年，不思以正當途徑賺取金錢，而多次販賣毒品牟利，
    危害國民身心健康及社會風氣，進而敗壞社會治安，被告丙○○明知乙○○係要販毒予他人，仍駕車幫助乙○○前往販
    毒，足以擴大毒品危害範圍，渠三人並無「犯罪之情狀顯可
    憫恕」情形，且被告三人上開犯行，業已依毒品危害防制條
    例第十七條第二項之規定，減輕其刑，被告丙○○併依刑法
    第三十條第二項規定減輕其刑，被告乙○○所犯如附表編號
    四、五、六部分犯行則併依毒品危害防制條例第十七條第一
    項規定減輕其刑，渠等上開所為，依一般國民社會感情，尚
    難認被告三人本件之罪有何可堪憫恕之處，是本院認並無再
    依刑法第五十九條規定遞予酌減其刑之必要，併此敘明。
  (五)爰審酌被告丁○○、乙○○應知毒品對人體危害之鉅，猶不
    思警惕，僅因貪圖小利，竟藉流毒他人牟取利益，戕害他人
    身體健康，且危害社會治安；被告丙○○明知販賣毒品之嚴
    重性，竟助長被告乙○○販毒犯行，所生危害亦非輕，惟念
    被告丁○○、乙○○因貪慾致罹刑章，販賣之期間不長、販
    毒所賺取之金額有限、販賣之次數、數量非多，以其本件犯
    罪情節而論，惡性尚非重大不赦，兼衡被告三人之素行、智
    識程度、家庭經濟狀況及犯罪後態度等一切情狀，就被告三
    人所涉犯行部分，分別量處如主文第一、二、三項所示之刑
    ，被告丁○○、乙○○二人並分別定其應執行刑。
五、沒收：
    按毒品危害防制條例第十九條第一項有關沒收因犯罪所得財
    物之規定，係採義務沒收主義，故販賣毒品所得金錢，如能
    認定確係販賣毒品所得款項，應宣告沒收，不以當場搜獲扣
    押者為限，但因其並無「不問屬於犯人與否，沒收之」之特
    別規定，自仍以沒收物屬於犯人所有者為限，始得依該規定
    予以沒收，而上開規定另稱「追徵其價額」者，必限於所沒
    收之物，為金錢以外其他財物而無法沒收時，始應追徵其價
    額，使其繳納與原物相當價額，如所得財物為金錢而無法沒
    收時，應以其財產抵償之，而不發生追徵價額問題；另上開
    規定所稱因犯罪所得之財物，係以實際所得者為限，苟無所
    得或尚未取得者，即無從為沒收、追徵或以財產抵償之諭知
    （最高法院九十三年度台上字第一二一八、二六七○、二七
    四三號及九十六年度台上字第二三三一號判決意旨參照）。
    次按以營利為目的販入毒品，經多次販賣後，持有剩餘毒品
    被查獲，其各次販賣毒品行為，固應併合處罰，惟該持有剩
    餘毒品之低度行為，應僅為最後一次販賣毒品之高度行為所
    吸收，不另論罪，故就該查獲之剩餘毒品，祇能於最後一次
    之販賣毒品罪宣告沒收銷燬，不得於各次販賣毒品罪均宣告
    沒收銷燬（最高法院九十八年度台上字第五二八三、五一一
    七、三八二三、三三三七號判決意旨參照）。經查：
  (一)被告丁○○如事實欄一(一)、(二)所示之各販賣第二級毒品所得
    及被告乙○○如附表所示之各販賣第二級毒品所得，雖未扣
    案，依照上開說明，仍應依毒品危害防制條例第十九條第一
    項規定，於各罪刑項下宣告沒收之，如全部或一部不能沒收
    時，則應以其財產抵償之。
  (二)扣案之ＵＴＥＣ廠牌行動電話一支（序號：0000000
    00000000號）、門號0000000000號ＳＩ
    Ｍ卡一張，係被告丁○○所有供其每次販毒聯絡使用；扣案
    之ＳＯＮＹ  ＥＲＩＳＳＯＮ廠牌行動電話一支（序號：0
    00000000000000號）、門號0000000
    000號ＳＩＭ卡一張，係被告乙○○所有供其每次販毒聯
    絡使用；扣案之電子磅秤一台、法碼一個、夾鏈分裝袋二包
    ，亦係被告乙○○所有供其每次販賣毒品秤重分裝使用，業
    據被告丁○○、乙○○二人分別供明在卷（見本院卷第一二
    七至一二八頁），應依毒品危害防制條例第十九條第一項規
    定，分別在渠二人所涉犯行項下宣告沒收。
  (二)在被告丁○○身上扣得之第二級毒品甲基安非他命一包（驗
    餘淨重三‧五三五公克），係被告丁○○歷次販賣予乙○○
    後所剩餘；在被告乙○○身上扣得之第二級毒品甲基安非他
    命五包（驗餘淨重合計一‧二九八公克），亦係被告乙○○
    於附表編號四至六所示時、地，販賣予張佳文、郭振宏、林
    健森後所剩餘，此據被告丁○○、乙○○二人供明在卷，揆
    諸前揭判決意旨，上開物品自僅能於被告丁○○、乙○○二
    人上開最後一次販賣甲基安非他命犯行之罪刑項下宣告沒收
    銷燬之。
  (三)再按沒收之物，應與本案論罪科刑之事實有關，依法應沒收
    或得沒收者為限，如與本案之犯罪事實無關，雖係於本案以
    外之其他犯罪事實，經論罪科刑時，應沒收或得沒收之物，
    亦僅得於該他案宣告沒收，而不得於本案併予宣告沒收（最
    高法院九十五年度台上字第六六六二號判決意旨參照）。查
    本件扣案之被告丁○○所有之黑色外套一件、公用電話卡（
    ＩＣ○九Ｃ○○四）一張，係其平時使用之物；扣案被告丁○○所有之現金四萬八千五百元，據其供述亦非販毒所得（
    見本院卷第一二七頁），與本案販賣第二級毒品犯行均無關
    連性。另警方在被告乙○○上址住處扣得之毒品吸食器一組
    、安非他命分裝吸管一個、酒精燈一組、瓦斯噴槍一組，據
    被告乙○○之供述，係其施用毒品使用（見本院卷第一二七
    頁反面），均與販毒犯行無關；被告乙○○所有之ＳＯＷＡ
    手機一支（內附0000000000號ＳＩＭ卡一張），
    則係其與丁○○聯絡買毒使用，並非其販賣毒品予他人聯絡
    使用（見本院卷第一二八頁），與販毒犯行並無直接關連性
    ，揆諸前揭判決意旨，自均不得為沒收之宣告，附此敘明。
據上論斷，應依刑事訴訟法第二百九十九條第一項前段，毒品危
害防制條例第四條第二項、第十七條第一項、第二項、第十八條
第一項前段、第十九條第一項，刑法第十一條前段、第三十條第
一項、第二項、第四十七條第一項、第五十一條第五款，判決如
主文。
本案經檢察官甲○○到庭執行職務。
中    華    民    國    99    年    8     月    12    日
                  刑事第九庭  審判長  法  官  蔡奇秀
                                      法  官  蔡盈貞
                                      法  官  林欣玲
以上正本證明與原本無異。
如不服本判決應於收受本判決後10日內向本院提出上訴書狀，並
應敘述具體理由。其未敘述上訴理由者，應於上訴期間屆滿後20
日內向本院補提理由書狀（均須按他造當事人之人數附繕本）「
切勿逕送上級法院」。
                                      書記官  鄭佩玉
中    華    民    國    99    年    8     月    12    日
附錄本案論罪科刑法條：
毒品危害防制條例第4條第2項
製造、運輸、販賣第二級毒品者，處無期徒刑或 7 年以上有期
徒刑，得併科新臺幣 1 千萬元以下罰金。
附表：
┌──┬─────┬──────┬────┬──────┬───────────┐
│編號│ 販賣時間 │  販賣地點  │販賣對象│販賣毒品種類│  主              文  │
│    │          │            │        │及金額      │   （罪名及宣告刑）   │
├──┼─────┼──────┼────┼──────┼───────────┤
│ 1  │99年1月4日│臺南縣歸仁鄉│謝金松  │甲基安非命  │乙○○販賣第二級毒品，│
│    │晚上8時許 │和平南街一○│        │1,000元     │累犯，處有期徒刑年捌│
│    │          │六號乙○○住│        │            │月，因販賣第二級毒品所│
│    │          │處          │        │            │得新臺幣壹仟元沒收之，│
│    │          │            │        │            │如全部或一部不能沒收時│
│    │          │            │        │            │，以其財產抵償之；扣案│
│    │          │            │        │            │之ＳＯＮＹ  ＥＲＩＳＳ│
│    │          │            │        │            │ＯＮ廠牌行動電話壹支（│
│    │          │            │        │            │序號：00000000│
│    │          │            │        │            │0000000號）、門│
│    │          │            │        │            │號0000000000│
│    │          │            │        │            │號ＳＩＭ卡壹張、電子磅│
│    │          │            │        │            │秤壹台、法碼壹個、夾鏈│
│    │          │            │        │            │分裝袋貳包，均沒收。  │
│    │          │            │        │            │                      │
├──┼─────┼──────┼────┼──────┼───────────┤
│ 2  │99年1月17 │臺南縣歸仁鄉│林健森  │甲基安非他命│乙○○販賣第二級毒品，│
│    │日凌晨2時 │公園八街32號│        │500元       │累犯，處有期徒刑年捌│
│    │30分許    │林健森住處  │        │            │月，因販賣第二級毒品所│
│    │          │            │        │            │得新臺幣伍佰元沒收之，│
│    │          │            │        │            │如全部或一部不能沒收時│
│    │          │            │        │            │，以其財產抵償之；扣案│
│    │          │            │        │            │之ＳＯＮＹ  ＥＲＩＳＳ│
│    │          │            │        │            │ＯＮ廠牌行動電話壹支（│
│    │          │            │        │            │序號：00000000│
│    │          │            │        │            │0000000號）、門│
│    │          │            │        │            │號0000000000│
│    │          │            │        │            │號ＳＩＭ卡壹張、電子磅│
│    │          │            │        │            │秤壹台、法碼壹個、夾鏈│
│    │          │            │        │            │分裝袋貳包，均沒收。  │
├──┼─────┼──────┼────┼──────┼───────────┤
│ 3  │99年2月5日│臺南縣關廟鄉│郭振宏  │甲基安非他命│乙○○販賣第二級毒品，│
│    │中午12時許│超級座釣蝦場│        │2,500元     │累犯，處有期徒刑年捌│
│    │          │            │        │            │月，因販賣第二級毒品所│
│    │          │            │        │            │得新臺幣貳仟伍佰元沒收│
│    │          │            │        │            │之，如全部或一部不能沒│
│    │          │            │        │            │收時，以其財產抵償之；│
│    │          │            │        │            │扣案之ＳＯＮＹ  ＥＲＩ│
│    │          │            │        │            │ＳＳＯＮ廠牌行動電話壹│
│    │          │            │        │            │支（序號：三五八四二一│
│    │          │            │        │            │○二0000000號）│
│    │          │            │        │            │、門號00000000│
│    │          │            │        │            │五六號ＳＩＭ卡壹張、電│
│    │          │            │        │            │子磅秤壹台、法碼壹個、│
│    │          │            │        │            │夾鏈分裝袋貳包，均沒收│
│    │          │            │        │            │。                    │
├──┼─────┼──────┼────┼──────┼───────────┤
│ 4  │99年2月8日│臺南縣歸仁鄉│張佳文  │甲基安非他命│乙○○販賣第二級毒品，│
│    │晚上7時許 │和平南街一○│        │1,000元     │累犯，處有期徒刑貳年，│
│    │          │六號乙○○住│        │            │因販賣第二級毒品所得新│
│    │          │處          │        │            │臺幣壹仟元沒收之，如全│
│    │          │            │        │            │部或一部不能沒收時，以│
│    │          │            │        │            │其財產抵償之；扣案之Ｓ│
│    │          │            │        │            │ＯＮＹ  ＥＲＩＳＳＯＮ│
│    │          │            │        │            │廠牌行動電話壹支（序號│
│    │          │            │        │            │：0000000000│
│    │          │            │        │            │五三八三九號）、門號○│
│    │          │            │        │            │000000000號Ｓ│
│    │          │            │        │            │ＩＭ卡壹張、電子磅秤壹│
│    │          │            │        │            │台、法碼壹個、夾鏈分裝│
│    │          │            │        │            │袋貳包，均沒收。      │
├──┼─────┼──────┼────┼──────┼───────────┤
│ 5  │99年2月9日│臺南縣關廟鄉│郭振宏  │甲基安非他命│乙○○販賣第二級毒品，│
│    │凌晨1時許 │超級座釣蝦場│        │2,500元     │累犯，處有期徒刑貳年，│
│    │          │            │        │            │因販賣第二級毒品所得新│
│    │          │            │        │            │臺幣貳仟伍佰元沒收之，│
│    │          │            │        │            │如全部或一部不能沒收時│
│    │          │            │        │            │，以其財產抵償之；扣案│
│    │          │            │        │            │之ＳＯＮＹ  ＥＲＩＳＳ│
│    │          │            │        │            │ＯＮ廠牌行動電話壹支（│
│    │          │            │        │            │序號：00000000│
│    │          │            │        │            │0000000號）、門│
│    │          │            │        │            │號0000000000│
│    │          │            │        │            │號ＳＩＭ卡壹張、電子磅│
│    │          │            │        │            │秤壹台、法碼壹個、夾鏈│
│    │          │            │        │            │分裝袋貳包，均沒收。  │
│    │          │            │        │            │                      │
├──┼─────┼──────┼────┼──────┼───────────┤
│ 6  │99年2月22 │臺南縣歸仁鄉│林健森  │甲基安非他命│乙○○販賣第二級毒品，│
│    │日晚上8時 │和平南街一○│        │1,000元     │累犯，處有期徒刑貳年；│
│    │許        │六號乙○○住│        │            │扣案之第二級毒品甲基安│
│    │          │處          │        │            │非他命伍包（驗餘淨重合│
│    │          │            │        │            │計壹點貳玖捌公克）均沒│
│    │          │            │        │            │收銷燬之；因販賣第二級│
│    │          │            │        │            │毒品所得新臺幣壹仟元沒│
│    │          │            │        │            │收之，如全部或一部不能│
│    │          │            │        │            │沒收時，以其財產抵償之│
│    │          │            │        │            │；扣案之ＳＯＮＹ  ＥＲ│
│    │          │            │        │            │ＩＳＳＯＮ廠牌行動電話│
│    │          │            │        │            │壹支（序號：三五八四二│
│    │          │            │        │            │0000000000號│
│    │          │            │        │            │）、門號0000000│
│    │          │            │        │            │三五六號ＳＩＭ卡壹張、│
│    │          │            │        │            │電子磅秤壹台、法碼壹個│
│    │          │            │        │            │、夾鏈分裝袋貳包，均沒│
│    │          │            │        │            │收。                  │
├──┴─────┴──────┴────┴──────┴───────────┤
│販賣所得合計：8,500元                                                         │
└───────────────────────────────────────┘

司法院資訊處製作；財團法人民間司法改革基金會備份。
